# 请教陈版：关联方利息拆借

提问人：跨度防护 时间：2017-10-13 00:43:57
请教陈版：合并外关联利息拆借时，借出方计入其他业务收入，借入方计入其他业务成本，那双方均无收入成本可对应，这样处理合适吗？

回答人：chenyiwei
利息收入属于让渡资产使用权收入，其本身不一定需要对应的成本与之配比。

提问人：苹果宝贝 007 时间：2017-10-13 10:54:37
陈版的解释 心服口服 资金占用费税前扣除如何处理？

回答人：chenyiwei
需考虑税法中的一些特殊规定，如财税[2008]121号中的“2:1”规定等。

提问人：请叫我武先森 时间：2017-10-13 14:48:08
请问陈版，在关联方资金拆借利息支出税前扣除的问题上，若可以证明其双方资金拆借活动符合独立交易原则，则不必遵循非金融企业债资比2:1的规定，那如何才能证明其符合独立交易原则呢？

回答人：chenyiwei
抱歉，此问题请咨询税务专业人士。